【裁判字號】    99,易,3448
【裁判日期】    991223
【裁判案由】    竊盜
【裁判全文】
臺灣臺中地方法院刑事判決              99年度易字第3448號
公  訴  人  臺灣臺中地方法院檢察署檢察官
被      告  林俊昇
上列被告因竊盜案件，經檢察官提起公訴（99年度偵緝字第1967
、1968、1969號、99年度偵字第19752號），本院判決如下：
    主    文
林俊昇於夜間侵入有人住居之建築物竊盜，處有期徒刑捌月；又
踰越安全設備、於夜間侵入住宅竊盜，處有期徒刑柒月；又於夜
間侵入住宅竊盜，處有期徒刑陸月；又踰越安全設備、於夜間侵
入住宅竊盜，處有期徒刑柒月。應執行有期徒刑壹年肆月。
    犯罪事實
一、林俊昇意圖為自己不法之所有，分別於下列時、地為竊盜行
    為：
  (一)於民國98年11月12日凌晨2 、3 時許，見有人住居之臺中市
    ○○路452 號「大馨旅行社」大門未鎖（該建物1 、2 樓為
    辦公室，3 、4 樓則為員工宿舍），徒手開啟大門進入該處
    ，夜間侵入有人住居之建築物，竊得徐志偉所有之ELLE牌黑
    色男用手錶1 只及現金新臺幣（下同）2 萬7000元。
  (二)於99年1 月9 日凌晨5 時29分許（為日出前之夜間），見臺
    中市○區○○街70號楊宓潔住處窗戶未上鎖，即徒手開啟窗
    戶，由窗戶內爬入屋內，夜間侵入住宅，竊得現金1 萬2700
    元、楊宓潔之國民身分證1 張、廖述保所有之國民身分證、
    汽車駕照、機車駕照、健保IC卡、中國信託金融卡各1 張等
    物。
  (三)於99年7 月2 日凌晨3 時許，在臺中縣太平市○○路61號蔡
    文祥所經營之五金行前（該建築物為透天式4 層樓建物，1
    樓出租予蔡文祥，2 樓以上則為范戊靖之住處，共用同一大
    門出入），見該建物大門之鐵捲門未緊閉，僅以帆布蓋上，
    乃徒手掀開帆布由大門進入1 樓五金行內，夜間侵入住宅，
    竊得蔡文祥所有開啟通往2 樓木門之鑰匙1 支及零錢約1、2
    百元。
  (四)林俊昇隨即以其竊得之鑰匙，開啟隔離1 樓賣場與2 樓范戊
    靖住處之木門，夜間侵入住宅，徒手竊得液晶電視1 台。嗣
    經徐志偉、楊宓潔、范戊靖報警處理，並經警採集指紋後送
    驗而循線查獲。
二、案經臺中市警察局第二分局、第三分局及臺中縣警察局太平
    分局報告臺灣臺中地方法院檢察署檢察官偵查起訴。
    理    由
一、本案以下所引用被告以外之人於審判外之言詞或書面陳述，
    而不符合刑事訴訟法第159 條之1 至第159 條之4 之規定者
    ，業經本院於審理時當庭提示而為合法之調查，公訴人及被
    告於本院審理中均同意做為證據（見本院卷第29頁），復經
    本院審酌前開證據作成或取得之狀況，並無非法或不當取證
    之情事，且亦無顯不可信之情況，故認為適當而均得以作為
    證據，是依刑事訴訟法第159 條之5 之規定，均具有證據能
    力，先予敘明。
二、上開犯罪事實，業據被告林俊昇於本院審理時坦承在卷，核
    與證人徐志偉、楊宓潔、蔡文祥、范戊靖於警詢證述，被告
    徐志偉、蔡文祥於本院審理時之證述相符，而在上開竊盜現
    場所採得之指紋，經送驗結果，核與被告指紋相符等情，有
    臺中市警察局第二分局、臺中市警察局第三分局及臺中縣警
    察局太平分局刑案現場勘查報告；內政部警政署刑事警察局
    98年11月27日刑紋字第0980164463號、99年1 月21日刑紋字
    第0990009305號、99年7 月19日刑紋字第0990097717號鑑定
    書附卷可稽，足認被告之自白與事實相符，應堪採信。雖證
    人蔡文祥於警詢中證稱：失竊之零錢約2 、3 百元，惟證人
    蔡文祥於本院審理時證稱：失竊零錢是1 、2 百元，伊在警
    詢中已告訴警察不確定失竊零錢金額，只說一個大概數字等
    語（見本院卷第36頁背面），而被告亦供稱：伊偷到的零錢
    大約1 、2 百元左右等語（見本院卷第38頁背面），互核一
    致，故此部分應認證人蔡文祥於本院審理時之證述為可採。
    此外，並有日出日沒資料1份在卷可稽（見本院卷第31至32
    頁），從而，本案事證明確，被告犯行堪以認定。
三、按刑法第321 條第1 項第2 款規定「毀越門扇、墻垣或其他
    安全設備」之加重竊盜罪，所稱「門扇」係指分隔住宅或建
    築物內外之間之出入口大門而言，但不以接連門廳之進出口
    大門為限，即其他可供出入住宅或建築物之門戶亦屬之（最
    高法院刑事判決93年度台非字第233 號判決參照）。至於已
    進入大門內側之住宅或建築物內部諸門，無論為房間門、廚
    房門或通往陽台之落地鋁玻璃門，均應認係安全設備（司法
    院73年7 月7 日（）廳刑一字第603 號函示見解參照）。
    而所謂「安全設備」，係指依社會通常觀念足認為防盜之設
    備而言（最高法院25年上字第4168號判例意旨參照），窗戶
    具隔絕防閑作用，如踰越入內行竊，應為踰越安全設備。又
    刑法第321 條第1 項第1 款夜間侵入住宅竊盜罪之「住宅」
    ，係指人類日常居住之場所而言，至於住宅大樓1 樓大廳，
    乃大樓住戶出入通行使用，就該大樓整體而言，亦為其一部
    分，而與大樓具有密切不可分之關係，故於夜間侵入住宅大
    樓之1 樓大廳竊盜，與侵入公寓樓下之樓梯間竊盜，同樣有
    妨害居住安全之情形，自應成立刑法第321 條第1 項第1 款
    之夜間侵入住宅竊盜罪。查臺中縣太平市○○路61號建築物
    為透天式4 層樓建物，1 樓出租予蔡文祥作為五金行，2 樓
    以上則為范戊靖之住處，1 樓通往2 樓之樓梯間以木門阻隔
    ，共用同一大門出入等情，業據證人蔡文祥於本院審理時證
    述甚詳，並有現場照片6 張附卷可稽（見臺中縣警察局太平
    分局警卷第18頁），是被告侵入該建物1 樓五金行內，已有
    妨害范戊靖居住安全之情形，即構成夜間侵入住宅。另該建
    築物室內阻隔1 、2 樓之木門，則具防閑作用，故為安全設
    備。
四、核被告林俊昇就犯罪事實一、(一)、(三)所為，係犯刑法第321
    條第1 項第1 款之加重竊盜罪；就所為犯罪事實一、(二)、(四)
    所為，係犯刑法第321 條第1 項第1 款、第2 款之加重竊盜
    罪。再所謂「接續犯」係指行為人以單一行為接續進行，縱
    令在犯罪完畢以前，其各個舉動已與該罪之構成要件相符，
    但在行為人主觀上，各個舉動不過為其犯罪行為之一部分，
    在刑法評價上，亦以視為數個舉動之接續進行，合為包括之
    一行為予以評價，較為合理，固可認為包括的一罪，但如異
    時、異地以不同之行為對不同之被害人為竊盜之行為，自難
    僅論以單純一罪，自應按數罪分論併罰之，始符法理。查被
    告係在密接時間，逐一竊取被害人蔡文祥、范戊靖之財物，
    係於前一個竊盜行為完成後，再竊取次一個被害人之財物，
    顯與接續犯之構成要件有間，自應按數罪論處之，公訴檢察
    官認係接續犯（見本院卷第21頁背面），容有誤會。是被告
    所犯上開4 次竊盜罪間，犯意各別，行為互殊，應予分論併
    罰。另公訴人認被告就犯罪事實欄一、(一)部分，係犯刑法第
    320 條第1 項之竊盜罪，雖有未恰，惟其基本社會事實相同
    ，本院自得變更起訴法條予以審理。爰審酌被告年輕力壯，
    不思以正當途徑獲取財物，圖以竊盜財物滿足自己之慾望，
    犯罪動機非良善，犯後坦承部分犯行、否認部分犯行，於本
    院審理時則坦承全部犯行之態度，惟念被告手段平和等一切
    情狀，分別量處如主文所示之刑，並定其應執行之刑。
據上論斷，依刑事訴訟法第299 條第1 項前段、第300 條，刑法
第321 條第1 項第1 款、第2 款、第51條第5 款，刑法施行法第
1條 之1 ，判決如主文。
本案經檢察官林秀菊到庭執行職務。
中    華    民    國    99    年    12    月    23    日
                  刑事第九庭    法  官  楊文廣
以上正本證明與原本無異。
如不服本判決應於收受判決後10日內向本院提出上訴書狀，並應
敘述具體理由；其未敘述上訴理由者，應於上訴期間屆滿後20日
內向本院補提理由書（均須按他造當事人之人數附繕本）「切勿
逕送上級法院」。
                                書記官  陳靖騰
中    華    民    國    99    年    12    月    23    日
附錄論罪科刑法條
刑法第三百二十一條
犯竊盜罪而有左列情形之一者，處六月以上五年以下有期徒刑：
一、於夜間侵入住宅或有人居住之建築物、船艦，或隱匿其內而
    犯之者。
二、毀越門扇、牆垣或其他安全設備而犯之者。
三、攜帶兇器而犯之者。
四、結夥三人以上而犯之者。
五、乘火災、水災或其他災害之際而犯之者。
六、在車站、埠頭而犯之者。
前項之未遂犯罰之。

司法院資訊處製作；財團法人民間司法改革基金會備份。
